【裁判字號】    98,交易,251
【裁判日期】    981021
【裁判案由】    過失致死
【裁判全文】
臺灣臺南地方法院刑事判決             98年度交易字第251號
公  訴  人  臺灣臺南地方法院檢察署檢察官
被      告  甲○○
上列被告因過失致死案件，經檢察官提起公訴（98年度偵字第11
670號），被告就被訴事實為有罪之陳述，本院裁定進行簡式審
判程序，判決如下：
    主    文
甲○○因過失致人於死，處有期徒刑伍月，如易科罰金，以新臺
幣壹仟元折算壹日。緩刑貳年，並應履行如附件所示臺南縣將軍
鄉調解委員會98年民調字第012號調解書所示內容賠償義務。
    事    實
一、甲○○於民國98年7月5日上午10時40分許，駕駛車牌號碼HJ
    ─4261號自小客車，沿臺南縣將軍鄉三吉村臺17線由南往北
    方向行駛，於行經臺17線北上148.9公里處與某未命名之產
    業道路交岔路口時，原應注意駕駛人行經閃光黃燈號誌路口
    時，應注意車前狀況，減速慢行並隨時採取必要之安全措施
    ，而依當時天氣晴、日間自然光線，柏油地面乾燥無缺陷，
    無障礙物，並無不能注意之情事，竟疏於注意而貿然前行，
    適有吳順強騎乘車牌號碼US8-228號輕機車由西向東自該產
    業道路駛出，亦疏未注意支線道車應讓幹道車先行而貿然通
    過該路口，甲○○見狀向右閃避不及，兩車因而發生碰撞，
    吳順強人車倒地，並受有顱內出血、頭頸胸腹四肢擦挫傷合
    併氣血胸之傷害，雖經送醫仍因到院前已死亡而急救無效。
    甲○○於肇事後，在未有偵查犯罪職務之機關或公務員發覺
    其為犯罪人前，即向到場處理本件道路交通事故，尚不知肇
    事者為何人之臺南縣警察局學甲分局警員供承其肇事犯罪，
    自首並接受裁判。
二、案經臺灣臺南地方法院檢察署檢察官據報相驗後自動檢舉偵
    查起訴。
    理    由
一、本件係經被告甲○○就被訴之犯罪事實為有罪之表示，而經
    本院裁定以簡式審判程序加以審理，依刑事訴訟法第273條
    之2、第159條第2項之規定，不適用傳聞法則有關限制證據
    能力之相關規定，合先敘明。
二、訊據被告甲○○對於上揭事實坦承不諱，並有臺南縣警察局
    學甲分局道路交通事故現場圖、道路交通事故調查報告表(一)
    、(二)、佳里醫院法醫參考病歷摘要表各1份、現場蒐證照片
    65張在卷可稽（見相驗卷第3頁、第11-13頁、第14-46頁）
    。而被害人吳順強係因本件車禍致顱內出血不治死亡，亦據
    臺灣臺南地方法院檢察署檢察官督同檢驗員相驗屬實，有相
    驗筆錄、相驗屍體證明書、檢驗報告書各1份及相驗照片28
    幀附卷可憑（見相驗卷第55頁、第58-1頁、第63-66頁、第
    69-83頁）。另本件肇事責任經送請臺灣省臺南區車輛行車
    事故鑑定委員會鑑定結果，其鑑定意見中亦認被害人吳順強
    駕駛輕型機器腳踏車，支線道車未讓幹道車先行，為肇事主
    因；被告駕駛小客車，行經閃光黃燈號誌路口，未注意車前
    狀況，未減速慢行，為肇事次因，有該鑑定委員會98年7月
    30日南鑑字第0985902254號函附臺南區980550案鑑定意見書
    一份在卷可查（見相驗卷第88頁）。是被害人吳順強係因本
    件車禍死亡，已如前述，則被害人吳順強之死亡與被告之過
    失行為間，即有相當因果關係。因此，本件被告過失致人於
    死之犯行，事證明確，應予依法論科。
三、核被告甲○○所為，係犯刑法第276條第1項之過失致死罪。
    又被告肇事後，在未有偵查犯罪職務之機關或公務員發覺其
    為犯罪人前，即向到場處理本件道路交通事故而尚不知肇事
    者為何人之臺南縣警察局學甲分局警員供承其肇事犯罪，自
    首並接受裁判等情，有臺南縣警察局道路交通事故肇事人自
    首情形紀錄表一紙在卷足憑（見相驗卷第47頁），爰依刑法
    第62條前段之規定減輕其刑。茲審酌被告之品性、生活狀況
    、智識程度（國小畢業），被告與被害人吳順強各自之過失
    情節與程度，且被告業已與被害人吳順強之家屬成立調解，
    並已履行部分損害賠償義務，有臺南縣將軍鄉調解委員會98
    民調字第012號調解書一份存卷可按（見偵字卷第6-8頁），
    暨被告犯罪後坦承犯行態度尚佳等一切情狀，量處如主文所
    示之刑，並諭知易科罰金之折算標準。末查，被告前未曾犯
    罪受有刑之宣告，有臺灣臺南地方法院檢察署刑案資料查註
    紀錄表及臺灣高等法院被告前案紀錄表各一份在卷可憑，其
    因一時失慮致犯本罪，且已與被害人家屬達成調解賠償部分
    損害，信被告經此科刑之教訓，已足資警惕，應無再犯之虞
    ，本院因認被告所受宣告之刑，以暫不執行為適當，併予宣
    告緩刑2年，以啟自新。末按緩刑宣告，得斟酌情形，命犯
    罪行為人向被害人支付相當數額之財產或非財產上之損害賠
    償，刑法第74條第2項第3款亦有明定。為確保被告於緩刑期
    間，能按上開調解筆錄所承諾之賠償金額以及付款方式履行
    ，以確實收緩刑之功效，爰依前揭規定，併諭知被告應依如
    附件所示臺南縣將軍鄉調解委員會98年民調字第012號調解
    書所示內容履行賠償義務。倘被告未遵循本院諭知之緩刑期
    間所定負擔而情節重大者，檢察官得依刑事訴訟法第476條
    及刑法第75條之1第1項第4款之規定，聲請撤銷本案緩刑之
    宣告，併予敘明。
據上論斷，應依刑事訴訟法第273條之1第1項、第299條第1項前
段，刑法第276條第1項、第41條第1項前段、第62條前段、第74
條第1項第1款、第2項第3款，刑法施行法第1條之1，判決如主文
。
本案經檢察官乙○○到庭執行職務。
中    華    民    國    98    年    10    月    21    日
                    刑事第十一庭  法  官  張家瑛
以上正本證明與原本無異
如不服本判決應於收受本判後10日內向本院提出上訴書狀，並應
敘述具體理由。其未敘述上訴理由者，應於上訴期間屆滿後20日
內向本院補提理由書狀（均須按他造當事人之人數附繕本）「切
勿逕送上級法院」。
                                  書記官  李淑惠
中    華    民    國    98    年    10    月    22    日
附錄論罪科刑法條：
刑法第276條第1項：
因過失致人於死者，處二年以下有期徒刑、拘役或二千元以下罰
金。


司法院資訊處製作；財團法人民間司法改革基金會備份。
